臺灣板橋地方法院刑事判決　　　　　　　95年度訴字第3506號
公　訴　人　臺灣板橋地方法院檢察署檢察官
被　　　告　丙○○
　　　　　　　　　　案現於臺灣臺北監獄臺北分監執行中）
選任辯護人　舒建中律師
上列被告因毒品危害防制條例案件，經檢察官提起公訴（95年度
偵緝字第2231號）及移送併辦（96年偵字第2169號），本院判決
如下：
    主  文
丙○○無罪。
    理  由
一、公訴意旨略以：被告丙○○明知安非他命係毒品危害防制條
    例第2 條第所規定之第二級毒品，不得非法持有、轉讓之，
    竟基於無償轉讓第二級毒品安非他命之犯意，於民國95年3
    月15日下午1 時許，在臺北縣蘆洲市○○路546 號3 樓租屋
    處，提供自己所有之第二級安非他命少許，無償轉讓供予甲
    ○○施用。嗣於上揭時地為警持搜索票查獲，並扣得第一級
    毒品海洛因1 包（毛重0.4 公克）、第二級毒品安非他命13
    包（共毛重7.15公克）、吸食器2 組、電子磅秤1 台、分裝
    袋5 包等物，因認被告涉犯毒品危害防制條例第8 條第2 項
    之轉讓第二級毒品罪嫌云云。
二、按犯罪事實應依證據認定之，無證據不得認定犯罪事實；又
　　不能證明被告犯罪應諭知無罪之判決，刑事訴訟法第154 條
    第2 項、第301 條第1項分別定有明文。又認定犯罪事實應
    憑積極證據，倘積極證據不足以為不利於被告事實之認定時
    ，即應為有利被告之認定，更不必有何有利之證據，最高法
    院30年上字第816號著有判例。又所謂「積極證據足以為不
    利被告事實之認定」，依據同院76年臺上字第4986號判例意
    旨，係指據為訴訟上證明之全盤證據資料，在客觀上已達於
    通常一般之人均不致於有所懷疑，而得確信被告確曾犯罪之
    程度；若未達到此一程度，而有合理懷疑之存在時，即無從
    為被告有罪之確信。
三、公訴人認被告丙○○涉有轉讓第二級毒品罪嫌，無非以上揭
    事實，業據被告於警詢及偵查中坦承其本身有施用第二級毒
    品安非他命、證人甲○○於偵查中之結證、臺灣板橋地方法
    院檢察署95年度毒偵緝字第499 號不起訴處分書，並有前揭
    扣案物品、法務部調查局鑑定通知書一件等，為其論據。訊
    之被告固坦承上開臺北縣蘆洲市○○路546 號3 樓係伊租屋
    處之事實，惟矢口否認有於前揭時地無償轉讓禁藥犯行。經
    查：
  (一)被告有無償轉讓第二級毒品安非他命予甲○○施用一節，固
    據證人甲○○於偵審證述在卷（見95年偵緝字第2231號偵查
    卷第26頁至第27頁、本院卷第130 頁至第131 頁）。惟證人
    甲○○係被告於前揭時地由警方持搜索票查獲後，始到場而
    併為警查獲之情，已據證人甲○○於警詢及本院審理時證稱
    ：「查獲時我沒有在場，我是後來進去時才發現你們都在那
    裡」；「（問：是否曾經到過被告的住處，而被告請你吃安
    非他命？）沒有。我第一次去被告那邊時，還沒有到被告家
    只在門口就被抓了，那時候我到被告家的時候我有喊他，但
    沒有人，在我過去被告家之前是被告先打電話給我，我才過
    去。我大約知道被告住那一棟，但不知道被告住幾樓。我先
    到二樓沒有人，到三樓就被兩個警察抓了」、「（問：被告
    位於台北縣蘆洲市○○路20巷13號5 樓，你有無去過？）沒
    有」、「民族路那邊，我去的時候就被抓了」等語甚明（見
    95 年 偵續字第278 號偵查卷第18頁反面；本院卷第128 頁
    、第130 頁），核與證人乙○○於本院審理時證稱：「（你
    當時在上開三樓屋內除了看到被告、警察外，還有何人在場
    ？）沒有其他第三人」、「（問：你被警察帶到屋內後，後
    來警察有無在樓下或屋外逮捕其他人？）我被警察帶到屋內
    後，屋內只有我、被告、警察，後來又有壹個三十幾歲男子
    被警察帶進來，那個男子我不認識。」等語相符（見本院卷
    第80 頁） ，是被告辯稱甲○○於前揭時地尚未進入伊租屋
    處即為警查獲，不可能自伊處無償受讓第二級毒品安非他命
    施用等語，非無可採。
  (二)證人甲○○於偵查中雖證稱：「（問：安非他命何來？）我
    會去阿輝家用」、「（問：是否阿輝賣給你？）沒有。他說
    有提神的東西，問我要不要，我就去他家，他弄好給我用，
    他自己也有一起施用，當時還有一位我不認識的人」「（問
    ：警方在蘆洲市○○路546 號3 樓查獲時，你在該處作何事
    ？）該處是丙○○租的，才租三天，我在該處施用安非他命
    。」、「（問：丙○○有無跟你要任何好處？）沒有。我是
    要做工經過去吸二口」、「（問：阿輝是否即為丙○○？）
    是」等語（見95年偵緝字第2231號偵查卷第26頁至第27頁）
    ，然其於偵查中同時證稱：「之前是去丙○○中原路的住處
    施用，我去過五、六次，民族路處我只去過查獲那一次，另
    外那個我不認識的人是在查獲時，他也在施用，他比我先到
    」等語在卷（見95年偵緝字第2231號偵查卷第26頁至第27頁
    ），而證人甲○○於前揭時地為警查獲時尚未進入被告上開
    租屋處，已如前述，可徵證人甲○○於偵查中證稱伊於前揭
    為警查獲時地有無償自被告處受讓第二級毒品安非他命云云
    ，非無可疑。再參以證人甲○○於本院審理時所述：「（問
    ：是否曾經到過被告的住處，而被告請你吃安非他命？）沒
    有。我第一次去被告那邊時，還沒有到被告家只在門口就被
    抓了，那時候我到被告家的時候我有喊他，但沒有人，在我
    過去被告家之前是被告先打電話給我，我才過去。我大約知
    道被告住哪一棟，但不知道被告住幾樓。我先到二樓沒有人
    到三樓就被兩個警察抓了」、「（問：被告在中原路的住處
    ，你去過幾次？）我只有去過中原路住處斜對面的公園，我
    沒有進入中原路那邊的房子過。」、「（問：你到被告民族
    路住處，被告讓你吸食安非他命，共幾次？）找被告的時候
    ，不是在被告家裡面吸食，有時候是在大馬路邊，民族路那
    邊，我去的時候就被抓了。在查獲前幾個禮拜讓我吸食兩口
    安非他命，是在蘆洲某路邊車上，被告拜託我去載他女兒時
    ，這種情形有兩、三次。被告沒有跟我收錢或要求其他報酬
    。」、「（問：你剛剛說『我3 月15日被抓去後，警察要我
    趕快承認。當時我是在被告台北縣蘆洲市○○路546 號3 樓
    家中被抓，警察說趕快承認對我比較有利。我在警詢時也有
    講說，被告可能有在賣，我也不太曉得，我只是去被告台北
    縣蘆洲市○○路546 號3 樓家那邊給我吸個兩口安非他命，
    我就走了。』，所指吸兩口時間為何？）95年3 月15日我到
    台北縣蘆洲市○○路546 號3 樓本來要找被告，所以被告給
    我安非他命吸兩口的時間，並非3 月15日這天，而是95年3
    月15日的前一星期，也就是大約3 月8 日左右，地點是在蘆
    洲市○○○○路附近的路邊車上，晚上5 、6 點左右，在我
    自己的自小客車上面，被告拿含有安非他命的吸食器給我吸
    食，分量大約兩個米粒大，多重我不清楚。」、「（問：你
    剛剛說，被告有給你安非他命吸食二、三次，除了剛剛之3
    月8日 那一次之外，其他還有兩次是在何、時、地？）3 月
    8 日那次我比較有印象，其他次是比3 月8 日更前面的時間
    ，大約是一個月之前，也就是95年2 月8 日左右，地點是在
    三重市○○路靠近海霸王的路邊車上，我跟被告要一點點就
    回家吸食，分量大概可以吸食2 、3 口，安非他命我是跟被
    告要的，只有這兩次而已。」、「（問：95年9 月8 日你在
    偵查中所述，阿輝即丙○○有提神的東西問你要不要等語，
    證言是否實在？）被告有拿安非他命給我用，我是指剛剛那
    兩次的路邊，不是指被告家。」等語（見本院卷第128 頁、
    第130 頁至第131 頁），縱可認被告確有無償轉讓第二級毒
    品安非他命予被告施用，然尚無從憑為被告有於95年3 月15
    日下午1 時許，在臺北縣蘆洲市○○路546 號3 樓租屋處，
    提供自己所有之第二級安非他命少許，無償轉讓供予甲○○
    施用之認定。
  (三)又證人甲○○有施用第二級毒品安非他命之情，雖據證人甲
    ○○於警詢及偵審中自承在卷（見95年偵續字第278 號偵查
    卷第18頁反面至第19頁、見95年偵緝字第2231號偵查卷第26
    頁、本院卷第128 頁至第129 頁），並有臺灣板橋地方法檢
    察署檢察官95年度毒偵緝字第499 號不起訴處分書一件在卷
    可稽，洵堪認定。惟此係證明證人甲○○有施用毒品安非他
    命，要不得以此遽認被告有於前揭時地無償轉讓第二級毒品
    安非他命。
  (四)被告為警於前揭時地查獲時，有第一級毒品海洛因1 包（毛
    重0.4 公克）、第二級毒品安非他命13包（共毛重7.15公克
    ）、吸食器2 組、電子磅秤1 台、分裝袋5 包等物扣案，為
    被告所不爭執（見本院卷第35頁），並有海岸巡防署北部地
    區巡防局搜索扣押筆錄一件附卷可稽，其中白粉1 包經送請
    法務部調查局鑑定結果，認含第二級毒品甲基安非他命，有
    該局95年5 月5 日調科壹字第060011650 號鑑定通知書一件
    在卷足按，固亦均堪認為真實，惟此僅足證明被告持有上開
    物品，亦不足以憑為被告有於前揭時地無償轉讓第二級毒品
    安非他命。又被告有施用第二級毒品安非他命，亦據其於本
    院準備程序中自承在卷（見本院卷第35頁），然被告有無施
    用第二級毒品安非他命，要與其有無轉讓第二級毒品安非他
    命予證人甲○○無涉，檢察官以此推論被告有無償轉讓安非
    他命予證人甲○○，尚嫌速斷。
四、綜上所述，被告既於本院否認犯罪，而檢察官所指證據尚難
    為不利被告之認定，此外，復查無其他積極證據足資證明被
    告確有檢察官指訴之於前揭時地轉讓第二級毒品安非他命犯
    行，應屬不能證明被告犯罪，揆諸首揭說明，自應為被告無
    罪之諭知。至檢察官移送併辦案件（即96年偵字第2169號）
    雖與本件起訴部分為相同之犯罪事實，惟本件起訴部分既經
    本院為無罪判決之諭知，是該移送併辦案件，自應退請檢察
    官另行處理；又被告有無於其他時地無償轉讓第二級毒品安
    非他命予證人甲○○，自宜由檢察官另行偵辦，因本院就檢
    察官起訴部分既認應為無罪判決，則其餘犯罪即非本院得併
    予審理，均附此敘明。
據上論斷，應依刑事訴訟法第301 條第1項，判決如主文。
本件經檢察官張誌洋到庭執行職務。
中　　華　　民　　國　　96　　年　　8 　　月　　6 　　日
                  刑事第五庭    審判長法　官  陳坤地
                                      法  官  許映鈞
                                      法  官  李麗珠
上列正本證明與原本無異。
如不服本判決，應於送達後十日內向本院提出上訴狀
                                      書記官  林政良
中　　華　　民　　國　　96　　年　　8 　　月　　6 　　日
